臺灣彰化地方法院刑事判決
110年度易字第270號
公  訴  人  臺灣彰化地方檢察署檢察官
被      告  賴明利



上列被告因竊盜案件，經檢察官提起公訴（110年度偵字第2103
號），本院判決如下：
    主  文
賴明利犯竊盜罪，累犯，處有期徒刑肆月，如易科罰金，以新臺
幣壹仟元折算壹日。
未扣案之犯罪所得新臺幣捌佰元沒收之，於全部或一部不能沒收
或不宜執行沒收時，追徵其價額。
    犯罪事實
一、賴明利意圖為自己不法之所有，基於竊盜之犯意，於民國11
    0年1月1日11時40分許，在彰化縣○○鄉○○路0段000號之天賢
    堂內，徒手竊取陳志豪所管理放在功德箱內之現金新臺幣（
    下同）800元得手。
二、案經陳志豪訴由彰化縣警察局彰化分局報告臺灣彰化地方檢
    察署檢察官偵查起訴。　　
　　理  由
一、按「被告以外之人於審判外之陳述，雖不符前4條之規定，
    而經當事人於審判程序同意作為證據，法院審酌該言詞陳述
    或書面陳述作成時之情況，認為適當者，亦得為證據。當事
    人、代理人或辯護人於法院調查證據時，知有第159條第1項
    不得為證據之情形，而未於言詞辯論終結前聲明異議者，視
    為有前項之同意。」，刑事訴訟法第159條之5定有明文。查
    證人陳志豪於警詢之證述，雖屬審判外之陳述，然檢察官、
    被告賴明利均未爭執其證據能力，本院審酌上開證據均非屬
    違法取得之證據，復經本院於審判期日就上開證據進行調查
    、辯論，依法具有證據能力，合先敘明。
二、訊據被告雖坦承於前揭時、地，竊取功德箱內之現金，惟辯
    稱：我只有偷300元，我手伸進功德箱內拿取現金只有1次，
    1次拿取百元鈔3張共300元云云。經查：
　㈠前揭犯罪事實，業經證人陳志豪於警詢中證稱明確（見2103
    號偵卷第17至19頁），且被告所竊取金額為800元乙節，除
    經證人陳志豪證述在卷（見2103號卷第17頁反面）外，經本
    院勘驗現場監視器畫面結果，於畫面時間11：41：39被告右
    手徒手伸往功德箱後方掏取物品，後掏出至少2張百元鈔票
    ，1張500元鈔票（局部放大圖17、18，依照畫面時間11:41:
    48明顯可見被告由右手將紙鈔放到左手的過程手上的紙鈔顏
    色有不同於百元鈔而比較類似五百元紙鈔的顏色，而且明顯
    可見紙鈔間顏色有不同，在被告手移動的過程持續可以看見
    兩種紙鈔顏色的不同，明顯不是燈光反射造成的顏色差異）
    ，將左手放入他左前方褲子口袋內，於畫面時間11：41：52
    被告再將右手伸往功德箱後方掏取物品後，右手做出將手上
    物品轉交至左手的動作，在行為人將左手放進左前方褲袋的
    過程可以看到左手有握著類似紙鈔形狀的物品，隨後行為人
    左手再放入其左前方褲袋等情，亦有本院勘驗筆錄及畫面翻
    拍照片可稽（見本院卷第46、47、61至103頁），復佐以被
    告陳稱：監視器畫面拍到我右手放進功德箱再拿出來放到我
    左手，再從左手放到我左邊褲子口袋的過程，是我左手握有
    紙鈔才會放進口袋等語（見本院卷第44、45頁），堪認被告
    2次伸手進入功德箱後，均有拿取功德箱內之紙鈔，且第1次
    拿取3張（含百元鈔2張、500元鈔1張）、第2次拿取1張（百
    元鈔）合計為800元甚明。此外，並有卷附蒐證照片（見210
    3號卷第27至31頁）可稽，應可認定。
　㈡被告雖辯稱上情，且起訴書雖亦認被告竊得之金額為300元。
    然被告行為時伸手進入功德箱內2次，已經本院勘驗如前，
    被告辯稱：我手伸進功德箱內拿取現金只有1次云云，顯與
    客觀之監視器畫面不符。又被告2次伸手進入功德箱內均有
    自內拿出紙鈔，且除拿取百元鈔外，並有拿取五百元鈔，亦
    經本院勘驗如前，益徵被告辯稱：只有拿取300元云云，並
    非可採，起訴書認被告竊得之金額僅300元，亦有未合。
　㈢綜上，被告前揭所辯，並非可採。本案事證明確，應依法論
    科。
三、論罪科刑及沒收
  ㈠核被告所為，係犯刑法第320條第1項之竊盜罪。
  ㈡被告前因竊盜案件，分別經本院以106年度易字第1318號判決
    判處有期徒刑7月、7月確定；以106年度易字第1614號判決
    判處有期徒刑3月確定；以107年度簡字第1541號判決判處有
    期徒刑4月、3月確定。前揭罪刑再經本院以108年度聲字第2
    13號裁定定應執行有期徒刑1年5月，於108年5月29日縮刑假
    釋出監，於108年10月27日期滿未經撤銷假釋，視為執行完
    畢，有臺灣高等法院被告前案紀錄表可稽，其於受有期徒刑
    執行完畢後，5年以內故意再犯本案有期徒刑以上之罪，為
    累犯。又依司法院釋字第775號解釋意旨，考量被告於構成
    累犯之前案執行完畢1年餘後再犯本案，且構成累犯之前案
    與本案罪質相同，被告顯未能記取前案刑罰之教訓，足以彰
    顯被告之刑罰反應能力薄弱，認如加重其所犯法定最低本刑
    ，並無使被告所受刑罰超過其應負擔罪責，爰依刑法第47條
    第1項規定，加重其刑。
　㈢爰以行為人之責任為基礎，審酌被告前已有多次竊盜前科（
    不含構成累犯之前科紀錄，以免重複評價），有臺灣高等法
    院被告前案紀錄表可佐，猶不知悔改，再為本案犯行，貪圖
    利益，竊取他人物品，任意侵害他人財產法益，不宜輕縱，
    並兼衡其犯後大致坦承犯行，所竊取財物金額尚非甚鉅，有
    賠償本案所竊取金額之意願（惟告訴人不願接受直接以匯款
    方式受領款項），有本院電話洽辦公務紀錄單3份可稽（見
    本院卷第53、57、59頁），暨被告自陳係國中畢業學歷，工
    作是鐵工，月薪28,000元，家有父母親、配偶、有2小孩1個
    20歲、1個17歲之智識、家庭生活狀況等一切情狀，量處如
    主文所示之刑，並諭知易科罰金之折算標準。
  ㈣被告所竊得之800元，尚未發還被害人，應依刑法第38條之1
    第1項前段、第3項規定，宣告沒收之，於全部或一部不能沒
    收或不宜執行沒收時，追徵其價額。
據上論斷，應依刑事訴訟法第299條第1項前段，刑法第320條第1
項、第47條第1項、第41條第1項前段，刑法施行法第1條之1第1
項，判決如主文。
本案經檢察官王銘仁提起公訴，檢察官吳宗穎到庭執行職務。
中    華    民    國    110    年    5    月    28    日
                  刑事第三庭    法  官  蘇品樺
以上正本證明與原本無異。
如不服本判決應於收受判決後20日內向本院提出上訴書狀，並應
敘述具體理由；其未敘述上訴理由者，應於上訴期間屆滿後20日
內向本院補提理由書（均須按他造當事人之人數附繕本）「切勿
逕送上級法院」。
告訴人或被害人對於判決如有不服具備理由請求檢察官上訴者，
其上訴期間之計算係以檢察官收受判決正本之日期為準。
中    華    民    國    110    年    5    月    28    日
                                書記官  林子惠
附錄本案論罪科刑法條全文：
中華民國刑法第320條
意圖為自己或第三人不法之所有，而竊取他人之動產者，為竊盜
罪，處5年以下有期徒刑、拘役或50萬元以下罰金。
意圖為自己或第三人不法之利益，而竊佔他人之不動產者，依前
項之規定處斷。
前二項之未遂犯罰之。